---
title: "RMarkdownをWordファイルに変換"
author: "たんじ れいお"
date: "2022/4/13"
output: 
  word_document:
    reference_docx: template.docx
---

```{r setup, include=FALSE}
knitr::opts_chunk$set(echo = TRUE)
library(AER)
library(estimatr)
library(tidyverse)
```

# 要旨

研究の要点をまとめる

# イントロダクション

この研究が扱う領域での研究の流れと、それらに残された課題を説明する。それを踏まえて本研究が行う分析内容、結果の要約を記す。この研究がもたらす貢献を先行研究と比較しながら述べる。全体の構成をざっと紹介する。

# バックグラウンド

研究で扱う領域の背景知識や、制度・システムの沿革を紹介する。

# モデル

扱うトピックをモデルに落とし込んで説明する。例えば、効用関数$u(x, y) = x^{1/2} y^{1/2}$で、$x, y$はそれぞれ何に対応していて…など

# 実証分析の手法

## 使用データの説明

どこから持ってきた何のデータか、パネル・時系列データなら期間はいつからいつまでのものか、実験・アンケートなら何月に実施したデータなのかを詳しく記載。アンケートの回答不備などで落とした後の最終的なサンプルサイズを記載。要約統計量を載せる。

```{r, echo=FALSE}
data("CollegeDistance")
CollegeDistance <- CollegeDistance %>%
  mutate(
    univ = if_else(education >= 16, "Yes", "No")
  )
```

```{r, echo=FALSE, warning=FALSE}
CollegeDistance %>%
  group_by(univ) %>%
  summarise(
    N = n(),
    hispanic = sum(ethnicity == "hispanic", na.rm = T) / n() * 100,
    african_american = sum(ethnicity == "afam", na.rm = T) / n() * 100,
    fcollege =  sum(fcollege == "yes", na.rm = T) / n() * 100,
    mcollege =  sum(mcollege == "yes", na.rm = T) / n() * 100,
  ) -> status_sum
names <- c("$N$", "大学進学", "ヒスパニック (%)", "アフリカ系黒人(%)", "父親の大学進学率", "母親の大学進学率")

status_sum %>%
  purrr::set_names(names) %>%
  ftExtra::as_flextable() %>%
  flextable::colformat_num(digits = 1)
```
大卒とそれ以外との比較

```{r, echo=FALSE, warning=FALSE}
CollegeDistance %>%
  dplyr::group_by(univ) %>%
  skimr::skim() %>%
  skimr::yank("numeric") %>%
  dplyr::select(skim_variable, univ, mean, sd) %>%
  tidyr::pivot_wider(names_from = univ, values_from = c('mean', 'sd')) %>%
  dplyr::select(1, 2, 4, 3, 5) %>%
  kableExtra::kable(format = "simple", 
        booktabs = TRUE,
        col.names = c('変数', '平均', '標準偏差',
                      '平均', '標準偏差'),
        digits = 2) %>%
  kableExtra::add_header_above(
    c(" ", "大卒" = 2, 
      "高卒" = 2))
```


## 実証モデルの説明

使用する回帰分析の式などを記載。

$$y_{it} = \beta X_{it} + a_i + u_{it}$$

# 結果

実証モデルの推定結果を記述する

```{r, echo=FALSE, warning=FALSE}
data("CollegeDistance")
CollegeDistance <- CollegeDistance %>%
  mutate(
    univ = if_else(education >= 16, "Yes", "No"),
    high_income = if_else(income == "high", 1, 0),
  )

model1 <- CollegeDistance %>%
  estimatr::lm_robust(high_income ~ education, data = .)
model2 <- CollegeDistance %>%
  estimatr::lm_robust(high_income ~ education + score, data = .)
model3 <- CollegeDistance %>%
  estimatr::lm_robust(high_income ~ education + score + ethnicity, data = .)

table <- huxtable::huxreg(model1, model2, model3)

table
```

- 操作変数法との比較

```{r, echo=FALSE, warning=FALSE}
model4 <- CollegeDistance %>%
  iv_robust(formula = high_income ~ education | distance, data = .)

model5 <- CollegeDistance %>%
  iv_robust(formula = high_income ~ education | distance + ethnicity + tuition + score, data = .)

table_list <- list("(1)" = model4, "(2)" = model5, "OLS" = model3)

modelsummary::msummary(table_list)
```



# ディスカッション

推定結果を受けて、背後にあるメカニズムや統計的解釈を超えた議論を書く

# 結論

最近はデータや利用した手法の限界やメインの貢献の強調のみに留まり、さらっと終わることが多い。

- 箇条書きはハイフン、もしくはアスタリスク\+スペースでできる
    * スペース4つ or Tabキーで階層下げもいける